臺灣高等法院臺中分院民事裁定
110年度抗字第397號
抗  告  人  黃代興  
上列抗告人因與相對人王振程間強制執行聲明異議事件，對於中
華民國110年8月18日臺灣彰化地方法院110年度執事聲字第14號
所為裁定提起抗告，本院裁定如下：
      主  文
抗告駁回。
抗告費用由抗告人負擔。 
      理  由
一、抗告人聲明異議及抗告意旨略以：
  ㈠兩造前因抗告人通行相對人所有之彰化縣○○鄉○○○○段0000地
    號土地（下稱系爭土地）發生爭議，抗告人乃對相對人訴請
    就系爭土地有通行權存在，經原法院105年度彰簡字第482號
    、106年簡上字第32號判決確定（下稱系爭確定判決），抗
    告人對系爭土地如系爭確定判決附圖編號B（面積321.56平
    方公尺）部分（下稱附圖B部分）有通行權存在。
  ㈡嗣抗告人持系爭確定判決向原法院民事執行處（下稱執行法
    院）聲請相對人就附圖B部分土地範圍應排除障礙物，且不
    得為妨礙抗告人通行之行為，惟執行法院司法事務官逕以抗
    告人聲請不合法而以110年6月29日110年度司執字第24164號
    裁定（下稱原處分）駁回。
  ㈢民法787條規定在於調和土地相鄰之關係，充分發揮袋地經濟
    效用，以全土地利用，故周圍地所有人負有容忍通行之義務
    ，抗告人依上開規定及強制執行法第129條第1項規定，聲請
    相對人就系爭確定判決確認有通行權存在之土地範圍內，應
    排除障礙物，且不得為妨礙抗告人通行之行為，於法有據。
    抗告人不服原處分，提出異議，惟經原法院以110年度執事
    聲字第14號裁定駁回抗告人異議（下稱原裁定），抗告人不
    服，提起本件抗告，求予廢棄等語。
二、按強制執行，依確定之終局判決為之。確定判決之執行，以
    給付判決且適於強制執行者為限。強制執行法第4條第1項第
    1款、辦理強制執行事件應行注意事項第2點第2款分別定有
    明文。又確定之本案終局判決有執行力者，以給付判決為限
    ；確認判決並非強制執行法上之執行名義，無使用國家之公
    權力予以強制執行之餘地，此與給付判決係命被告為一定行
    為或不行為者有別（最高法院70年度台上字第3713號裁判參
    照）。
三、經查：
  ㈠抗告人持系爭確定判決向執行法院聲請相對人就附圖B部分土
    地應排除障礙物，且不得為妨礙抗告人通行之行為，惟查，
    原法院105年度彰簡字第482號判決主文第二項記載：「確認
    原告（即抗告人）就被告王振程（即相對人）所有坐落彰化
    縣○○鄉○○○○段0000地號土地上，如附圖所示編號B面積321.5
    6平方公尺土地，有通行權存在。」，經原法院以106年度簡
    上字第32號判決駁回相對人之上訴而確定在案，業經本院調
    取系爭確定判決事件卷宗核閱無誤，堪以採憑。則系爭確定
    判決係確認抗告人對系爭土地如附圖B部分土地有通行權存
    在之確認判決，並非命相對人為一定行為或不行為之給付判
    決，無執行力，而非強制執行法上之執行名義。
　㈡執行法院司法事務官乃於110年6月2日通知抗告人於5日內補
    正提出上開聲請事項之執行名義，抗告人逾期未補正，嗣經
    司法事務官於110年6月29日裁定駁回抗告人上開強制執行之
    聲請，核無不合。原裁定認抗告人之異議為無理由，而駁回
    抗告，於法無違。抗告意旨猶執前詞指摘原裁定為不當，求
    予廢棄，非有理由，應予駁回。　
四、據上論結，本件抗告為無理由，爰裁定如主文。
中　　華　　民　　國　　110 　年　　10 　　月　　12 　日
　　　　　　　　民事第一庭    審判長法　官  張瑞蘭
　　　　　　　　　　　　　　　　    法　官  黃綵君
　　　　　　　　　　　　　　　　    法　官  林孟和
正本係照原本作成。
不得再抗告。
　　　　　　　　　　　　　　　　    書記官  郭蕙瑜

中　　華　　民　　國　　110 　年　　10　　月　　13　　日